臺灣高等法院民事判決
109年度上字第1135號
上  訴  人  樺訊科技有限公司

法定代理人  陳全興  
訴訟代理人  吳志勇律師
            張家維律師
            蔡佳蓁律師
被 上訴 人  謝秀美  
訴訟代理人  蔣宗翰律師
被 上訴 人  蔡美鳳  
            邱財進  
            邱彥耀  
            邱麗卿  
            邱彥瀚  
            邱麗萍  
兼 上六 人
訴訟代理人  邱財成  
上列當事人間請求拆屋還地等事件，上訴人對於中華民國109年5
月28日臺灣新北地方法院108年度訴字第811號、108年度訴字第2
946號第一審判決提起上訴，本院於110年1月20日言詞辯論終結
，判決如下：
    主      文
上訴駁回。
第二審訴訟費用由上訴人負擔。
    事實及理由
壹、程序事項：
    按在第二審訴訟程序，當事人不得提出新攻擊或防禦方法，
    但對於在第一審已提出之攻擊或防禦方法為補充者，不在此
    限，民事訴訟法第447條第1項第3款定有明文。上訴人於原
    審即已陳明其被訴請拆除之地上物於公寓大廈建造完成時即
    已存在，且係繼受前手使用借貸關係而有正當占有權源等語
    ，則其於本院聲請調閱相關土地之地籍歷史資料及傳訊證人
    林坤麟，欲證明確有上開情事存在等情，核屬對於其在第一
    審已提出之攻擊或防禦方法為補充，依上開規定，應准上訴
    人提出，先予敘明。 
貳、實體事項：
一、被上訴人起訴主張：被上訴人謝秀美（下稱謝秀美）為坐落
    新北市○○區○○段000地號土地（下稱系爭土地）之共有人（
    權利範圍為49023/86400），而被上訴人蔡美鳳、邱財進、
    邱彥耀、邱麗卿、邱彥瀚、邱麗萍、邱財成（下分別稱其姓
    名，合稱蔡美鳳等7人，與謝秀美合稱被上訴人）亦為系爭
    土地之共有人（蔡美鳳、邱財進、邱彥耀、邱麗卿、邱彥瀚
    、邱麗萍權利範圍各均為1/2240；邱財成權利範圍為25189/
    100800）。詎鄰地（即同段000地號，下稱系爭000地號土地
    ）上之同段000建號房屋（即門牌號碼新北市○○區○○路000巷
    0弄0號1樓房屋，下稱系爭房屋）所有權人即上訴人未經伊
    同意，復無任何正當占有權源，以加蓋鐵皮屋頂至原圍牆處
    並加裝鐵窗方式，無權占有系爭土地如原判決附圖（下稱附
    圖）所示編號A部分（下稱系爭增建物），業已侵害伊及其
    他全體共有人之所有權，爰依民法第821條、第767條第1項
    前段及中段規定，請求上訴人將占用部分拆除，並將該部分
    土地騰空返還予伊及其他全體共有人。又上訴人無權占有系
    爭土地如附圖所示編號A部分，享有相當於租金之利益，並
    致伊受有無法利用前開土地之損害，爰依民法第179條規定
    ，請求上訴人給付相當於租金之不當得利等語。並於原審聲
    明：㈠上訴人應將系爭土地如附圖所示編號A部分之增建物拆
    除，並將該部分土地騰空返還伊及其他全體共有人。㈡上訴
    人應給付謝秀美新臺幣（下同）314,500元，及自起訴狀繕
    本送達翌日起至清償日止，按週年利率5%計算之利息，並應
    自起訴狀繕本送達翌日起至返還第㈠項土地之日止，按月給
    付謝秀美2,516元。㈢上訴人應給付蔡美鳳等7人共69,130元
    ，及自起訴狀繕本送達翌日起至清償日止，按週年利率5%計
    算之利息，並應自108年10月1日起至返還第㈠項土地之日止
    ，按月給付蔡美鳳等7人共1,115元。㈣願供擔保請准宣告假
    執行。
二、上訴人則以：系爭房屋所在之公寓大廈（下稱系爭公寓大廈
    ）建築基地為系爭000地號土地，而該起造人於建造完成時
    即同時以圍牆搭設系爭增建物，蓋因系爭公寓大廈起造人、
    系爭000地號土地所有權人、相毗鄰之系爭土地所有權人三
    者均大幅重疊，原皆為邱姓家族所有，自得認系爭土地所有
    權人斯時已有同意系爭公寓大廈之起造人於其上搭設系爭增
    建物，而成立使用借貸契約，否則除系爭增建物外，系爭公
    寓大廈之樓梯間亦位於系爭土地上，倘若於建築時未能取得
    系爭土地所有權人之同意，豈非導致整個公寓大廈均無出入
    口可供通行，且因被上訴人取得系爭土地應有部分所有權時
    ，均已知悉其上有系爭增建物存在之事實，基於債權物權化
    法理及參照民法第148條第2項規定，自應繼受原使用借貸關
    係之拘束，不得請求伊拆屋還地。又系爭增建物已存在40年
    左右，被上訴人知其越界卻未即時提出異議，依民法第796
    條之2準用第796條第1項本文規定，自不得請求伊拆屋還地
    。再考量系爭土地為零碎、狹小、細長，相較於伊目前使用
    狀態，系爭土地所有權人實無更有效之利用方式，並斟酌公
    益及謝秀美明知有系爭增建物存在仍願買受系爭土地應有部
    分等情，依民法第796條之2準用第796條之1第1項本文規定
    ，亦應認被上訴人不得請求伊拆屋還地。退步言之，原判決
    以申報地價年息6%計算相當於租金之不當得利實有過高，應
    以申報地價年息3%計算較為適當等語，資為抗辯。
三、原審將謝秀美及蔡美鳳等7人分別提起之訴合併辯論及裁判
    ，先以108年度訴字第2946號裁定將蔡美鳳等7人提起有關請
    求上訴人拆除系爭增建物及返還占用土地部分，認為有民事
    訴訟法第253條規定適用而予以駁回。嗣以原判決判命上訴
    人應將系爭土地如附圖所示編號A部分之系爭增建物拆除，
    並將該部分土地騰空返還予謝秀美及其他全體共有人；且上
    訴人應分別給付被上訴人如原判決附表（下稱附表）「上訴
    人應給付之金額」欄所示金額；並就判命上訴人給付部分，
    分別諭知准、免假執行之宣告，另駁回被上訴人其餘之訴及
    假執行之聲請（即被上訴人逾上開金額以外之不當得利請求
    ）。上訴人就其敗訴部分不服提起上訴，並於本院上訴聲明
    ：㈠原判決不利於上訴人部分廢棄。㈡上開廢棄部分，被上訴
    人在第一審之訴及假執行之聲請均駁回。被上訴人均於本院
    答辯聲明：上訴駁回。至於被上訴人就其敗訴部分則未聲明
    不服，非屬本院審理範圍，茲不贅述。
四、查謝秀美以買賣為原因，於97年9月17日登記為系爭土地之
    所有權人，權利範圍為49023/86400；蔡美鳳、邱彥耀、邱
    彥瀚、邱麗卿、邱麗萍、邱財進均以繼承為原因，於98年10
    月5日登記為系爭土地之所有權人，權利範圍各均為1/2240
    ；邱財成於74年9月、79年4月、80年6月登記為系爭土地之
    所有權人，陸續取得系爭土地應有部分1/2240、4944/28800
    、2240/28800，合計為25189/100800；另上訴人以買賣為原
    因，於95年11月6日登記為系爭房屋、系爭000地號土地之所
    有權人，權利範圍各為全部、1/5；又上訴人為事實上處分
    權人之系爭增建物係以加蓋鐵皮屋頂至原圍牆處並加裝鐵窗
    ，占用系爭土地如附圖所示編號A部分面積25.48平方公尺；
    系爭土地之102年申報地價為每平方公尺15,040元、105年申
    報地價為每平方公尺20,960元、107年申報地價為每平方公
    尺20,800元等情，有系爭土地、系爭000地號土地及系爭建
    物之登記謄本、地籍圖謄本、原審108年9月2日勘驗筆錄及
    勘驗照片、土地複丈成果圖、系爭土地之地價公務用謄本等
    件在卷可稽（見原審108年度訴字第811號〈下稱原審811號卷
    〉第31、33、35、37頁、第73至97、107頁；原審108年度板
    簡字第2118號第19至21頁；原審108年度板調字第11號第67
    頁），堪信屬實。
五、至於被上訴人主張上訴人無權占用系爭土地，應將系爭增建
    物拆除後返還所占用之土地予全體共有人，並應給付相當於
    租金之不當得利等情，則為上訴人所否認，並以前揭情詞置
    辯。經查：
　㈠按以無權占有為原因，請求返還土地者，占有人對土地所有
    權存在之事實無爭執，而僅以非無權占有為抗辯者，土地所
    有權人對其土地被無權占有之事實無舉證責任，占有人自應
    就其取得占有係有正當權源之事實證明之（最高法院85年度
    台上字第1120號判決意旨參照）。本件上訴人既不爭執系爭
    土地為被上訴人與其他人所共有，亦不爭執其為系爭增建物
    之事實上處分權人，則依前揭說明，上訴人自應就其為有權
    占有系爭土地之正當權源事實，負舉證之責。
　㈡系爭增建物占有系爭土地是否有合法權源？謝秀美訴請上訴
    人應將占用部分拆除，並騰空返還土地予自己及其他全體共
    有人，是否有理？ 
　⒈上訴人辯稱系爭公寓大廈起造人、系爭000地號土地所有權人
    、相毗鄰之系爭土地所有權人三者均大幅重疊，原皆為邱姓
    家族所有，系爭土地所有權人斯時已有同意系爭公寓大廈之
    起造人於其上搭設系爭增建物，而成立使用借貸契約，被上
    訴人應繼受該使用借貸關係之拘束云云。惟查：
　⑴系爭公寓大廈之建築基地為重測前臺北縣○○區○○段○○○○段000
    000○000000地號土地（重測後編為○○段000、000地號，見原
    審811號卷第219、221頁），此觀其使用執照及土地使用權
    同意書上之記載甚明（見原審811號卷第199頁、本院卷第69
    頁），而系爭土地係於71年7月4日自臺北縣○○區○○段○○○○段
    00000地號分割出來（見原審811號卷第31頁、本院卷第139
    頁），重測前係編為同段000-36地號（見原審811號卷第31
    頁），兩者並不相同，顯非系爭公寓大廈之建築基地，故該
    等起造人於興建系爭公寓大廈時自無須得系爭土地所有權人
    之同意。
　⑵又系爭公寓大廈因建築之需而申請建造執照、使用執照時，
    其設計及監造人均為林長勳建築師（見原審建照使照資料卷
    ），而就系爭增建物與系爭公寓大廈樓梯間、出入口於建築
    時是否有取得系爭土地所有權人同意乙節，業據林長勳聯合
    建築師事務所於原審函覆略以：該建案迄今已逾40年餘，本
    所已無法尋獲相關卷證資料，本所建築師亦已不復記憶，無
    法回覆等語（見原審811號卷第361頁），足見系爭公寓大廈
    之設計、監造人林長勳建築師已無從提供於興建時確有取得
    斯時系爭土地所有權人同意而可得使用系爭土地之事證，且
    遍查原審建照使照資料卷內所有文書資料，亦未存在任何系
    爭土地所有權人所書立之使用同意書，自難僅因系爭增建物
    現占用系爭土地之事實，即推認於興建時即已取得系爭土地
    所有權人同意，可依使用借貸關係正當占有使用系爭土地甚
    明。　
　⑶復經本院向新北市中和地政事務所查詢重測前臺北縣○○區○○
    段○○○○段00000○000000地號土地之人工登記簿、光復初期舊
    簿等歷史資料（見本院卷第139至159、205至207、219-239
    頁），可知系爭土地於系爭公寓大廈建造時期之所有權人為
    邱阿獅等30餘人（見本院卷第221至237頁），對照系爭公寓
    大廈所在基地於建築時之所有權人為陳興旺、邱源慶等2人
    （見本院卷第69頁）、起造人則為王徐榮妹等10餘人（見本
    院卷第67頁），顯無上訴人所稱三者均大幅重疊情事，是上
    訴人辯稱鄰近土地均為邱姓家族所有，於建築系爭公寓大廈
    時不分彼此，可依使用借貸關係搭設系爭增建物於系爭土地
    上云云，尚乏依據，不能採信。　　
　⑷再證人林坤麟固於本院證稱伊太太范夏香係第一手向建商（
    邱老闆，姓名忘了）購買系爭公寓大廈所在3樓房屋之人，
    建商是自地自建，交屋給伊時，1樓就圍好了，建商自己住1
    樓，後來才賣掉，現在的上訴人已經是第3手，最初牆面是
    磨石子牆面，第2手向建商買的人就把牆面貼磁磚，範圍大
    小應該沒有不一樣等語（見本院卷第336、338頁），然其另
    證稱：蓋毛胚屋時伊沒有注意，是蓋好可以交屋時就有1樓
    增建物存在，伊不知道該增建物其實是蓋在別人的土地上等
    語（見本院卷第337、338頁），是自證人林坤麟之證詞觀之
    ，其根本不知悉系爭增建物乃坐落於他人土地上，遑論知悉
    使用土地之原因為何，自不能憑其證詞逕為有利於上訴人之
    認定。
　⑸至於系爭公寓大廈之樓梯間雖亦占用系爭土地如附圖所示編
    號B、C部分，惟該部分並非本案審理範圍，其使用權源是否
    正當亦有所不明，不能以此遽認系爭土地所有權人前曾同意
    增設系爭增建物而存有使用借貸關係。
　⑹上訴人雖另以本件年代已久，甚難查考，應降低其證明度云
    云，惟上訴人於考慮買受系爭房屋前，本應先行要求出賣人
    提供建物登記謄本及建物複丈（勘測）結果圖予以閱覽，並
    核對房屋現況是否與之相符，如有不符之處，自應向出賣人
    詢問、確認其使用權源由來為何，以免日後遭人訴追拆除或
    滋生爭議，如捨此不為，於訴訟爭議時僅泛稱相關原始建商
    、土地所有人皆或已歿或無法尋獲，請求降低證明度云云，
    尚無可採。此外，上訴人復未能提出其他事證，以證明系爭
    公寓大廈起造人或系爭房屋第1手所有權人與系爭土地之所
    有權人間已成立使用借貸關係，則其所辯因繼受原使用借貸
    關係而得以繼續正當使用系爭土地云云，非屬有據，礙難憑
    採。
　⒉上訴人又辯稱系爭增建物占有系爭土地已符合越界建築要件
    ，應不得請求移去或變更云云，惟查：
　⑴按「土地所有人建築房屋非因故意或重大過失逾越地界者，
    鄰地所有人如知其越界而不即提出異議，不得請求移去或變
    更其房屋。但土地所有人對於鄰地因此所受之損害，應支付
    償金。前項情形，鄰地所有人得請求土地所有人，以相當之
    價額購買越界部分之土地及因此形成之畸零地，其價額由當
    事人協議定之；不能協議者，得請求法院以判決定之」、「
    土地所有人建築房屋逾越地界，鄰地所有人請求移去或變更
    時，法院得斟酌公共利益及當事人利益，免為全部或一部之
    移去或變更。但土地所有人故意逾越地界者，不適用之。前
    條第1項但書及第2項規定，於前項情形準用之」、「前2條
    規定，於具有與房屋價值相當之其他建築物準用之」，民法
    第796條、第796條之1、第796條之2分別定有明文，且依民
    法物權編施行法第8條之4規定，於民法物權編修正施行前具
    有與房屋價值相當之其他建築物亦有適用。
　⑵觀諸民法第796條之立法理由：「土地所有人建築房屋，遇有
    逾越疆界之時，鄰地所有人如知其越界，應即提出異議，阻
    止動工興修。若不即時提出異議，俟該建築完成後，始請求
    移去或變更其建築物，則土地所有人未免損失過鉅，姑無論
    鄰地所有人是否存心破壞，有意為難，而於社會經濟，亦必
    大受影響，故為法所不許」等語，足見所謂土地所有人建築
    房屋逾越疆界者，鄰地所有人如知其越界，而不即提出異議
    ，不得請求移去或變更其建築物者，係指鄰地所有人於土地
    被越界建築當時明知而不即時反對，不得於事後請求拆除建
    築物而言（最高法院81年度台上字第938號判決意旨參照）
    ，是鄰地所有人於越界建築當時不知其事，而於建築完竣後
    始知其情事者，仍無本條之適用。又民法第796條、第796條
    之1所定鄰地所有人之忍受義務，係為土地所有人所建房屋
    之整體，有一部分逾越疆界，若予拆除，勢將損及全部建築
    物之經濟價值而設。倘土地所有人所建房屋整體之外，越界
    加建房屋，則鄰地所有人請求拆除，原無礙於所建房屋之整
    體，即無該條規定之適用。且主張鄰地所有人知其越界而不
    即提出異議者，應就此項事實負舉證之責任（最高法院45年
    台上字第931號判例意旨參照）。
　⑶系爭公寓大廈為66年4月13日開工、於67年3月間竣工後旋即
    向主管建築機關申請核發使用執照（見原審建照使照資料卷
    ），而依斯時有效之建築法第70條第1項規定：「建築工程
    完竣後，應由起造人會同承造人及監造人申請使用執照。直
    轄市、縣（市）（局）主管建築機關應自接到申請之日起，
    十日內派員查驗完竣。其主要構造、室內隔間及建築物設備
    等與計設圖樣相符者，發給使用執照」。是以建築物申請發
    給使用執照，須經主管建築機關派員查驗主要構造、室內隔
    間及建築物主要設備等與核定工程圖樣完全相符時，主管建
    築機關始准予核發使用執照，故由以上規定可推知系爭房屋
    於建築完成時，迄至主管建築機關核發使用執照時，其主要
    建材、層數、面積及坐落之位置等各項要件，理應均與建物
    登記謄本（見原審811號卷第37頁）及建物複丈（勘測）結
    果圖（見本院卷第413頁）所示之內容相符。
　⑷惟系爭房屋之現況，依原審囑託新北市中和地政事務所測量
    之結果，系爭增建物乃占有使用系爭土地如附圖所示編號A
    面積25.48平方公尺部分（見原審811號卷第107頁），此與
    系爭房屋原核准興建之面積及位置相較，顯不相符而有所增
    加，而建築物於興建完成後，須與核定工程圖樣完全相符時
    ，主管建築機關始准予核發使用執照，業如前述，是衡諸常
    情，建物起造人為避免無法順利取得使用執照，就核准興建
    之建物為擴建、增建之時點，通常係在合法取得使用執照後
    ，堪認系爭公寓大廈起造人或系爭房屋第1手所有權人係於
    主管建築機關核發使用執照後，始將系爭房屋予以擴建增加
    系爭增建物，並因此占有系爭土地25.48平方公尺。
　⑸準此，系爭房屋係依法申請核准興建之房屋，則於興建之初
    ，起造人當已先向地政機關申請鑑界，而於確定地界後始為
    按圖施工，故該房屋起造人對於建築基地與系爭土地間之地
    界，自應有所認識而無不知之理，從而系爭公寓大廈起造人
    或系爭房屋第1手所有權人於主管建築機關核發使用執照後
    ，再將系爭房屋往系爭土地方向以搭設圍牆方式圈圍使用，
    自應認識此一圈圍行為將會發生占用鄰地即系爭土地之情形
    ，是其顯已預見將系爭房屋往系爭土地方向圈圍時，將發生
    逾越地界之結果，且其為享有擴大使用面積之利益，對此越
    界結果之發生顯然不違背其本意，因而發生系爭增建物占有
    使用系爭土地之結果，應認該越界建築結果為系爭公寓大廈
    起造人或系爭房屋第1手所有權人之故意行為所致，且系爭
    增建物顯非原房屋整體結構之一部分；況上訴人僅泛稱系爭
    增建物存在迄今40餘年均無人異議，未曾舉證證明系爭土地
    所有權人知其越界而不即時提出異議等情事，是依上開說明
    ，被上訴人並無民法第796條之2準用第796條第1項本文、第
    796條之1第1項本文所定「不得請求移去」之忍受義務，是
    上訴人辯稱系爭增建物得免予移去或拆除云云，委無足採。
  ⒊末按所有人對於無權占有或侵奪其所有物者，得請求返還之
    。對於妨害其所有權者，得請求除去之。有妨害其所有權之
    虞者，得請求防止之；各共有人對於第三人，得就共有物之
    全部為本於所有權之請求。但回復共有物之請求，僅得為共
    有人全體之利益為之。民法第767條第1項、第821條分別定
    有明文。經查，謝秀美本於其為系爭土地共有人之身分，向
    上訴人行使所有權之返還、排除之回復請求，因上訴人未能
    舉證證明其有正當使用之權源，當認係屬無權占有，自負有
    排除侵害、返還占用部分之責，從而謝秀美依共有、所有權
    之返還、排除作用之法律關係，請求上訴人應拆除系爭土地
    上如附圖所示編號A部分之系爭增建物，並應將占用之土地
    騰空返還予自己及其他全體共有人，為有理由，應予准許。
    　　
　㈢被上訴人請求上訴人給付相當於租金之不當得利，是否有理
    ？金額應為若干？
  ⒈按以無法律上之原因而受有利益，致他人受有損害者，應返
    還其利益，民法第179 條定有明文。又依不當得利之法則請
    求返還不當得利，以無法律上之原因而受有利益，致他人受
    有損害為要件，故其得請求返還之範圍應以對方所受之利益
    為度，非以請求人所受損害若干為準，無權占有他人土地，
    可能獲得相當於租金之利益為社會通常之觀念（最高法院61
    年度台上字第1695號判例意旨參照）。再建築房屋之基地租
    金，依土地法第105 條準用同法第97條規定，以不超過該土
    地申報價額年息10％為限，而該條所謂土地價額，依土地法
    施行法第25條規定係指法定地價而言，又法定地價依土地法
    第148 條規定，係指土地所有權人依土地法所申報之地價，
    在平均地權條例施行區域，當係指土地所有權人於地政機關
    舉辦規定地價或重新規定地價之時，於公告申報地價期間內
    自行申報之地價而言，未於該期間內申報者，則應以公告地
    價為其申報之地價。另基地租金之數額，除以基地申報地價
    為基礎外，尚須斟酌基地之位置、工商業繁榮之程度、承租
    人利用基地之經濟價值及所受利益等項，以為決定，並非必
    達申報總地價年息10％最高額（最高法院68年度台上字第307
    1號判例意旨參照）。而本件雖係上訴人無權占用系爭土地
    ，惟亦係在土地上蓋用地上物使用，是上開法律之規定，自
    可作為本件計算不當得利數額之準據。
　⒉參酌上訴人以系爭增建物占有使用系爭土地係作為倉庫堆置
    貨物使用（見本院卷第129頁），而系爭土地對面為福和國
    中，鄰近有永和國中，系爭房屋位於住宅區，步行5分鐘左
    右即可至鄰近之新北市永和區永利路，而永利路上有超商、
    派出所、鍋貼店、早餐店、便當店、書店、診所、補習班、
    機車店，距離最近之永安市場捷運站約1.4公里、步行約18
    分鐘，生活、交通機能尚屬良好等情，有原審勘驗筆錄及履
    勘照片、GOOGLE地圖查詢結果等件附卷可參（見原審811號
    卷第75至99頁），爰審酌系爭土地所在環境、生活機能、交
    通狀況、繁榮程度等一切情狀，認被上訴人得請求之不當得
    利數額以系爭土地之申報地價6％計算為適當，上訴人辯稱應
    低於申報地價3％云云，非為可採。而系爭土地之102年申報
    地價為每平方公尺15,040元、105年申報地價為每平方公尺2
    0,960元、107年申報地價為每平方公尺20,800元等情，業如
    前述，則被上訴人各依其應有部分比例，自起訴時起回溯5
    年，至上訴人拆除占用部分騰空返還土地為止，得請求上訴
    人給付相當於租金之不當得利數額即應分別如附表「上訴人
    應給付之金額」欄所示（計算式詳參附表，計算結果與原審
    判決上訴人應給付之金額相同，且上訴人業已陳明此部分之
    數學上計算沒有錯誤等語，見本院卷第179頁）。 　
六、綜上所陳，被上訴人依共有、所有權之返還、排除作用之法
    律關係，請求上訴人應拆除系爭土地上如附圖所示編號A部
    分之系爭增建物，並應將占用之土地返還謝秀美及其他全體
    共有人，暨分別給付如附表「上訴人應給付之金額」欄所示
    相當於租金之不當得利數額，為有理由，應予准許。從而原
    審就此為上訴人敗訴之判決，經核並無不合。上訴意旨指摘
    原判決此部分不當，求予廢棄改判，為無理由，應駁回上訴
    。
七、本件事證已臻明確，兩造其餘之攻擊或防禦方法及所用之證
    據，經本院斟酌後，認為均不足以影響本判決之結果，爰不
    逐一論列，附此敘明。
八、據上論結，本件上訴為無理由，依民事訴訟法第449條第1項
    、第78條，判決如主文。
中　　華　　民　　國　　110 　年　　2 　　月　　 9　　日
                  民事第十四庭  
                        審判長法  官  蔡和憲
                              法  官  邱靜琪
                              法  官  周珮琦
正本係照原本作成。
如不服本判決，應於收受送達後20日內向本院提出上訴書狀，其
未表明上訴理由者，應於提出上訴後20日內向本院補提理由書狀
（均須按他造當事人之人數附繕本）上訴時應提出委任律師或具
有律師資格之人之委任狀；委任有律師資格者，另應附具律師資
格證書及釋明委任人與受任人有民事訴訟法第466 條之1第1項但
書或第2項（詳附註）所定關係之釋明文書影本。如委任律師提
起上訴者，應一併繳納上訴審裁判費。
中　　華　　民　　國　　110 　年　　2 　　月　　 9　　日
                            書記官  強梅芳
  

         
附表
編號 姓名 上訴人應給付之金額 計算式（申報地價× 占用面積× 相當於租金之百分比× 應有部分× 占用時間，元以下四捨五入）   1 謝秀美 上訴人應給付謝秀美81,167元，及自108年2月19日起至清償日止，按週年利率百分之5 計算之利息。 103年2月18日起至104年12月31日止 15,040元× 25.48㎡×6 ％×49023/86400×1.866 年≒24,344元    105年1月1日起至106年12月31日止 20,960元× 25.48㎡×6 ％×49023/86400×2 年≒36,363元    107年1月1日起至108年2 月18日止 20,800元× 25.48㎡×6 ％×49023/86400 ×1.134年≒20,460元   上訴人應自108 年2月19日起至返還系爭土地之日止，按月給付謝秀美1,504元。 20,800元× 25.48㎡× 6％× 49023/86400÷12月≒1,504元   2 蔡美鳳 上訴人應給付蔡美鳳66元，及自108年8月27日起至清償日止，按週年利率百分之5 計算之利息。 103年8月26日起至104年12月31日止 15,040元× 25.48㎡×6 ％×1/2240×1.348年≒14元    105年1月1日起至106年12月31日止 20,960元× 25.48㎡×6 ％×1/2240×2年≒29元    107年1月1日起至108年8 月26日止 20,800元×25.48㎡×6 ％×1/2240×1.652年≒23元   上訴人應自108 年8 月27日起至返還系爭土地之日止，按月給付蔡美鳳1 元。 20,800元× 25.48 ㎡× 6 ％× 1/2240÷12月≒1 元   3 邱財進 上訴人應給付邱財進66元，及自108 年8 月27日起至清償日止，按週年利率百分之5 計算之利息。 103年8月26日起至104 年12月31日止 15,040元× 25.48 ㎡×6 ％× 1/2240×1.348年≒14元    105年1月1日起至106年12月31日止 20,960元× 25.48 ㎡×6 ％×1/2240×2年≒29元    107年1月1日起至108年8 月26日止 20,800元×25.48㎡×6 ％×1/2240×1.652年≒23元   上訴人應自108 年8月27日起至返還系爭土地之日止，按月給付邱財進1 元。 20,800元×25.48㎡× 6 ％× 1/2240÷12月≒1 元   4 邱彥耀 上訴人應給付邱彥耀66元，及自108 年8 月27日起至清償日止，按週年利率百分之5 計算之利息。 103 年8 月26日起至104 年12月31日止 15,040元× 25.48 ㎡×6 ％× 1/2240× 1.348年≒14元    105 年1 月1日起至106 年12月31日止 20,960元× 25.48 ㎡×6 ％× 1/2240× 2 年≒29元    107 年1 月1日起至108 年8 月26日止 20,800元× 25.48 ㎡×6 ％× 1/2240× 1.652年≒23元   上訴人應自108 年8 月27日起至返還系爭土地之日止，按月給付邱彥耀1 元。 20,800元× 25.48 ㎡× 6 ％× 1/2240÷12月≒1 元   5 邱麗卿 上訴人應給付邱麗卿66元，及自108 年8 月27日起至清償日止，按週年利率百分之5 計算之利息。 103 年8 月26日起至104 年12月31日止 15,040元× 25.48 ㎡×6 ％× 1/2240× 1.348年≒14元    105 年1 月1日起至106 年12月31日止 20,960元× 25.48 ㎡×6 ％× 1/2240× 2 年≒29元    107 年1 月1日起至108 年8 月26日止 20,800元× 25.48 ㎡×6 ％× 1/2240× 1.652年≒23元   上訴人應自108 年8月27日起至返還系爭土地之日止，按月給付邱麗卿1 元。 20,800元× 25.48 ㎡× 6 ％× 1/2240÷12月≒1 元   6 邱彥瀚 上訴人應給付邱彥瀚66元，及自108 年8 月27日起至清償日止，按週年利率百分之5 計算之利息。 103 年8 月26日起至104 年12月31日止 15,040元× 25.48 ㎡×6 ％× 1/2240× 1.348年≒14元    105 年1 月1日起至106 年12月31日止 20,960元× 25.48 ㎡×6 ％× 1/2240× 2 年≒29元    107 年1 月1日起至108 年8 月26日止 20,800元× 25.48 ㎡×6 ％× 1/2240× 1.652年≒23元   上訴人應自108 年8 月27日起至返還系爭土地之日止，按月給付邱彥瀚1 元。 20,800元× 25.48 ㎡× 6 ％× 1/2240÷12月≒1 元   7 邱麗萍 上訴人應給付邱麗萍66元，及自108 年8 月27日起至清償日止，按週年利率百分之5 計算之利息。 103 年8 月26日起至104 年12月31日止 15,040元× 25.48 ㎡×6 ％× 1/2240× 1.348年≒14元    105 年1 月1日起至106 年12月31日止 20,960元× 25.48 ㎡×6 ％× 1/2240× 2 年≒29元    107 年1 月1日起至108 年8 月26日止 20,800元× 25.48 ㎡×6 ％× 1/2240× 1.652年≒23元   上訴人應自108 年8 月27日起至返還系爭土地之日止，按月給付邱麗萍1 元。 20,800元× 25.48 ㎡× 6 ％× 1/2240÷12月≒1 元   8 邱財成 上訴人應給付邱財成36,887元，及自108 年8 月27日起至清償日止，按週年利率百分之5 計算之利息。 103 年8 月26日起至104 年12月31日止 15,040元× 25.48 ㎡×6 ％× 25189/100800×1.348 年≒7,745元    105 年1 月1日起至106 年12月31日止 20,960元× 25.48 ㎡×6 ％× 25189/100800×2 年≒16,015元    107 年1 月1日起至108 年8 月26日止 20,800元× 25.48 ㎡×6 ％× 25189/100800×1.652 年≒13,127元   上訴人應自108 年8 月27日起至返還系爭土地之日止，按月給付邱財成662元。 20,800元× 25.48 ㎡× 6 ％× 25189/100800 ÷ 12月≒662 元